臺灣彰化地方法院民事判決　八十九年度訴字第五八七號
　　原　　　告　　ｅ○○
　　訴訟代理人　　李淵源律師
　　複　代理人　　楊振芳律師
　　被　　　告　　Ｂ○○
　　　　　　　　　Ｃ○○
　　　　　　　　　ｌ○○
　　　　　　　　　酉○○○
　　　　　　　　　Ｔ○○
　　　　　　　　　Ｕ○○
　　　　　　　　　ｃ○○
　　　　　　　　　宇○○
　　　　　　　　　ｄ○○
　　　　　　　　　ｇ○○
　　　　　　　　　ｆ○○
　　　　　　　　　ｈ○○
　　　　　　　　　ｍ○○
　　　　　　　　　ｊ○○
　　　　　　　　　ｉ○○
　　　　　　　　　ｎ○○
　　　　　　　　　ｋ○○
　　　　　　　　　乙○○
　　　　　　　　　丁○
　　　　　　　　　丙○○
　　　　　　　　　戊○○
　　　　　　　　　申○○
　　　　　　　　　未○○
　　　　　　　　　卯○○
　　　　　　　　　寅○○○
　　　　　　　　　丑○○
　　　　　　　　　壬○○
　　　　　　　　　辰○○
　　　　　　　　　巳○○
　　　　　　　　　子○○
　　　　　　　　　癸○○
　　　　　　　　　午○○
　　　　　　　　　辛○○
　　　　　　　　　戌○○
　　　　　　　　　Ｆ○○
　　　　　　　　　Ｒ○○
　　　　　　　　　Ｖ○○
　　　　　　　　　Ｏ○
　　　　　　　　　Ｚ○
　　　　　　　　　ｂ○○
　　　　　　　　　Ｇ○○
　　　　　　　　　Ｐ○○
　　　　　　　　　Ｑ○○
　　　　　　　　　Ｉ○○
　　　　　　　　　Ｗ○○
　　　　　　　　　宙○○
　　　　　　　　　Ｈ○○○
　　　　　　　　　Ｄ○○
　　兼
　　訴訟代理人　　地○○
　　　　　　 　 　ａ○
　　兼
　　訴訟代理人　　Ｘ○○
　　被　　　告　　Ａ○○
　　　　　　　　　Ｋ○
　　　　　　　　　己○○
　　訴訟代理人　　甲○○
　　被　　　告　　Ｎ○○
　　　　　　　　　Ｍ○○
　　訴訟代理人　　Ｅ○○
　　被　　　告　　Ｊ○○
　　　　　　　　　黃○○
　　兼
　　訴訟代理人　　玄○○
　　被　　　告　　亥○○即梁楊.
　　　　　　　　　庚○○○即梁.
　　　　　　　　　Ｓ○○○即陳.
　　　　　　　　　Ｌ○○即陳清.
　　兼
　　訴訟代理人　　Ｙ○○即陳清.
右當事人間請求分割共有物事件，經本院於民國九十三年九月十七日言詞辯論終結，
判決如下：
    主      文
被告Ａ○○、地○○、Ｂ○○、Ｃ○○、Ｄ○○、Ｈ○○○、Ｘ○○、酉○○○、ｌ
○○、己○○、ａ○、Ｋ○、Ｔ○○、Ｕ○○、宇○○、ｄ○○、ｃ○○、ｇ○○、
ｈ○○、ｆ○○、ｍ○○、ｊ○○、ｉ○○、ｎ○○、ｋ○○、乙○○、丁○、丙○○、戊○○、亥○○、天○○、庚○○○、申○○、未○○、卯○○、寅○○○、丑
○○、壬○○、辰○○、巳○○、子○○、癸○○、午○○、Ｓ○○○、Ｌ○○、Ｙ
○○、辛○○、戌○○應就其被繼承人陳莊迭所有坐落彰化縣溪湖鎮○○段貳陸零地
號、地目建、面積貳玖伍平方公尺，同段柒壹貳地號、地目建、面積貳捌平方公尺
等二筆土地，應有部分各六四分之一，辦理繼承登記。
兩造所共有前項二筆土地，應予合併分割。其分割方法如附圖一所示編號Ａ１、Ａ３
部分，面積各壹玖柒、壹貳玖平方公尺，分歸被告Ｏ○、Ｚ○、ｂ○○、Ｐ○○、Ｇ
○○取得，並按應有部分各五分之一之比例維持共有；編號Ａ２、Ａ４部分，面積各
壹捌陸、壹玖平方公尺，分歸被告Ｗ○○、Ｑ○○、Ｉ○○取得，並按應有部分各
三分之一之比例維持共有；編號Ａ５部分、面積壹零玖平方公尺，分歸被告Ｊ○○、
黃○○取得，並按應有部分各二分之一之比例維持共有；編號Ａ６部分、面積玖伍平
方公尺，分歸被告Ｓ○○○取得；編號Ａ７部分、面積肆壹平方公尺，分歸被告Ａ○○、地○○、Ｂ○○、Ｃ○○、Ｄ○○、Ｈ○○○、Ｘ○○、酉○○○、ｌ○○、己○○、ａ○、Ｋ○、Ｔ○○、Ｕ○○、宇○○、ｄ○○、ｃ○○、ｇ○○、ｈ○○、
ｆ○○、ｍ○○、ｊ○○、ｉ○○、ｎ○○、ｋ○○、乙○○、丁○、丙○○、戊○○、亥○○、天○○、庚○○○、申○○、未○○、卯○○、寅○○○、丑○○、壬○○、辰○○、巳○○、子○○、癸○○、午○○、Ｓ○○○、Ｌ○○、Ｙ○○、辛○○、戌○○取得，並維持公同共有；編號Ａ８部分、面積柒伍平方公尺，分歸兩
造取得，並按原應有部分比例維持共有；編號Ｂ１、Ｃ１部分，面積各貳玖玖、壹零
玖平方公尺，分歸被告Ｆ○○取得；編號Ｂ２部分、面積貳零肆平方公尺，分歸原告
取得；編號Ｂ３、ｄ部分，面積各壹玖伍、捌平方公尺，分歸被告Ｍ○○、Ｎ○○取
得，並按應有部分各二分之一之比例維持共有；編號Ｃ２部分、面積捌零平方公尺
，分歸被告玄○○、宙○○取得，並按應有部分各二分之一之比例維持共有；編號Ｄ
１、ｄ１部分，面積各玖貳、平方公尺，分歸被告Ｕ○○取得；編號Ｄ２、ｄ２部
分，面積各玖壹、肆平方公尺，分歸被告Ｘ○○、Ｄ○○、地○○取得，並依序按應
有部分二分之一、四分之一、四分之一之比例維持共有；編號Ｄ３、Ｄ５、ｄ３、ｄ
５部分，面積各壹肆陸、玖、陸、壹平方公尺，分歸被告Ｖ○○取得；編號Ｄ４、ｄ
４部分，面積各壹伍柒、陸平方公尺，分歸被告Ｒ○○取得。
兩造應互為補償如附表二所示之金額。
訴訟費用由兩造按附表一所示比例分擔。
    事實及理由
一、原告於民國八十九年五月二十九日提起本件訴訟後，被告梁楊梅、陳清地先後於
    九十一年四月二十六日、九十二年九月九日死亡，被告梁楊梅之繼承人為配偶亥
    ○○、次子天○○、長女庚○○○，被告陳清地之繼承人為配偶Ｓ○○○、長女
    Ｌ○○、次女Ｙ○○，其中，被告陳清地所有坐落彰化縣溪湖鎮○○段二六○地
    號、地目建、面積二九五三平方公尺，同段七一二地號、地目建、面積二八平方
    公尺等二筆土地（下稱系爭二筆土地），應有部分各一九二分之七業於九十二年
    九月九日以分割繼承為登記原因，移轉登記為被告Ｓ○○○所有等情，業據原告
    提出繼承系統表、戶籍謄本、土地登記謄本為證，是原告分別於九十三年一月二
    十日、同年六月十日具狀聲明由被告亥○○、天○○、庚○○○、Ｓ○○○、Ｌ
    ○○、Ｙ○○承受訴訟，核無不合，應予准許。
二、按訴狀送達後，原告不得將原訴變更或追加他訴。但因情事變更而以他項聲明代
    最初之聲明，或不甚礙被告之防禦及訴訟之終結者，不在此限，民事訴訟法第二
    百五十五條第一項第四款、第七款分別定有明文。被告梁楊梅、陳清地先後於本
    件訴訟繫屬中死亡，且被告亥○○、天○○、庚○○○為被告梁楊梅之繼承人，
    被告Ｓ○○○、Ｌ○○、Ｙ○○為被告陳清地之繼承人，業如前述，則被告梁楊
    梅、陳清地就被繼承人陳莊迭所有系爭二筆土地應有部分各六四分之一之應繼分
    ，應分別由被告亥○○、天○○、庚○○○，與被告Ｓ○○○、Ｌ○○、Ｙ○○
    所繼承。是以原告於九十三年六月二十日具狀將起訴狀聲明第一項「被告Ａ○○
    、地○○、Ｂ○○、Ｃ○○、Ｄ○○、Ｈ○○○、Ｘ○○、酉○○○、ｌ○○、
    己○○、ａ○、Ｋ○、Ｔ○○、Ｕ○○、宇○○、ｄ○○、ｃ○○、ｇ○○、ｈ
    ○○、ｆ○○、ｍ○○、ｊ○○、ｉ○○、ｎ○○、ｋ○○、乙○○、丁○、丙○○、戊○○、楊林梅、申○○、未○○、卯○○、寅○○○、丑○○、壬○○
    、辰○○、巳○○、子○○、癸○○、午○○、陳清地、辛○○、戌○○應就其
    被繼承人陳莊迭所有系爭二筆土地，應有部分各六四分之一，辦理繼承登記。」
    變更為「被告Ａ○○、地○○、Ｂ○○、Ｃ○○、Ｄ○○、Ｈ○○○、Ｘ○○、
    酉○○○、ｌ○○、己○○、ａ○、Ｋ○、Ｔ○○、Ｕ○○、宇○○、ｄ○○、
    ｃ○○、ｇ○○、ｈ○○、ｆ○○、ｍ○○、ｊ○○、ｉ○○、ｎ○○、ｋ○○
    、乙○○、丁○、丙○○、戊○○、亥○○、天○○、庚○○○、申○○、未○○、卯○○、寅○○○、丑○○、壬○○、辰○○、巳○○、子○○、癸○○、
    午○○、Ｓ○○○、Ｌ○○、Ｙ○○、辛○○、戌○○（下稱被告Ａ○○等四十
    八人）應就其被繼承人陳莊迭所有系爭二筆土地，應有部分各六四分之一，辦理
    繼承登記。」既因被告梁楊梅、陳清地先後於訴訟繫屬中死亡之情事變更所致，
    且不甚礙被告之防禦及訴訟之終結，核與民事訴訟法第二百五十五條第一項第四
    款、第七款規定，即無不合，亦應准許。
三、本件被告Ａ○○、地○○、Ｂ○○、Ｃ○○、Ｄ○○、Ｈ○○○、Ｘ○○、酉○○○、ｌ○○、己○○、ａ○、Ｋ○、Ｔ○○、Ｕ○○、宇○○、ｄ○○、ｃ○○、ｇ○○、ｈ○○、ｆ○○、ｍ○○、ｊ○○、ｉ○○、ｎ○○、ｋ○○、乙○○、丁○、丙○○、戊○○、亥○○、天○○、庚○○○、申○○、未○○、
    卯○○、寅○○○、丑○○、壬○○、辰○○、巳○○、子○○、癸○○、午○○、辛○○、戌○○、Ｆ○○、Ｒ○○、Ｖ○○、Ｏ○、Ｚ○、ｂ○○、Ｇ○○
    、Ｐ○○、Ｑ○○、Ｉ○○、Ｗ○○、宙○○均受合法通知，未於最後言詞辯論
    期日到場，核無民事訴訟法第三百八十六條各款所列情形，爰按民事訴訟法第三
    百八十五條第一項前段規定，依原告之聲請，由其一造辯論而為判決。
四、原告起訴主張：系爭二筆土地為兩造所共有，應有部分均如附表一所示，系爭二
    筆土地原共有人陳莊迭業於六十年八月十日死亡，被告Ａ○○等四十八人為其繼
    承人，迄今仍未辦理繼承登記。而系爭二筆土地並無因物之使用目的不能分割或
    契約訂有不分割期限之情形，且兩造無法協議分割，爰基於民法第八百二十三條
    第一項、第八百二十四條第二項之法律規定，請求被告Ａ○○等四十八人辦理繼
    承登記，並准予裁判分割系爭二筆土地等語。並聲明：如主文所示。
五、被告之聲明及陳述：
  (一)被告Ｎ○○、Ｍ○○陳稱：被告Ｎ○○、Ｍ○○願意維持共有等語。並聲明：請
    求依附圖一所示方法分割。
  (二)被告Ｊ○○、黃○○、玄○○、Ｓ○○○、Ｌ○○、Ｙ○○則以：被告Ｊ○○、
    黃○○願意維持共有，被告玄○○願意與被告宙○○維持共有；均不同意依附圖
    一所示方法分割等語。並聲明：請求依附圖二所示方法分割。
  (三)被告宙○○、Ｘ○○、ａ○、Ａ○○、Ｋ○、己○○、Ｄ○○、地○○、Ｒ○○
    、Ｑ○○、ｌ○○、未○○、Ｗ○○、Ｉ○○、Ｏ○、Ｚ○、Ｇ○○、Ｐ○○、
    ｂ○○、Ｆ○○、Ｕ○○、Ｖ○○、Ｂ○○、Ｔ○○、ｃ○○、宇○○、ｄ○○
    未於最後言詞辯論期日到場，據其等所提出書狀，以及準備程序期日、其餘言詞
    辯論期日所為聲明及陳述：
  1.被告宙○○、Ｘ○○、ａ○、Ａ○○、Ｋ○、己○○、Ｄ○○、地○○、Ｒ○○
    、Ｑ○○陳稱：被告Ｘ○○、Ｄ○○、地○○願意維持共有，被告宙○○願意與
    被告玄○○維持共有，被告Ｑ○○願意與被告Ｗ○○、Ｉ○○維持共有；均不同
    意依附圖一所示方法分割等語。並聲明：請求依附圖二所示方法分割。
　2.被告ｌ○○、未○○、Ｗ○○、Ｉ○○則以：被告Ｗ○○、Ｉ○○願意與被告Ｑ
　　○○維持共有等語。並聲明：同意分割。
  3.被告Ｏ○、Ｚ○、Ｇ○○、Ｐ○○、ｂ○○、Ｆ○○、Ｕ○○、Ｖ○○：被告Ｏ
    ○、Ｚ○、Ｇ○○、Ｐ○○、ｂ○○願意維持共有等語。並聲明：請求依附圖一
    所示方法分割。
　4.被告Ｂ○○、Ｔ○○、ｃ○○、宇○○、ｄ○○雖曾於勘驗期日到場，然未為任
　　何聲明或陳述。
  (四)被告Ｃ○○、酉○○○、ｇ○○、ｆ○○、ｈ○○、ｍ○○、ｊ○○、ｉ○○、
    ｎ○○、ｋ○○、乙○○、丁○、丙○○、戊○○、申○○、卯○○、寅○○○
    、丑○○、壬○○、辰○○、巳○○、子○○、癸○○、午○○、辛○○、戌○○、Ｈ○○○、亥○○、天○○、庚○○○未於準備程序期日及言詞辯論期日到
    場，亦未提出書狀作何聲明或陳述。
六、按分割共有物，性質上為處分行為，依民法第七百五十九條規定，共有不動產之
    共有人中有人死亡時，於其繼承人未為繼承登記以前，固不得分割共有物。惟於
    分割共有物訴訟中，原告請求該共有人之繼承人辦理繼承登記，並合併對該共有
    人之繼承人及其他共有人為分割共有物之請求，不但符合訴訟經濟原則，亦與民
    法第七百五十九條及強制執行法第一百三十條規定之旨趣無違（最高法院六十九
    年臺上字第一○一二號判例意旨參照）。經查，系爭二筆土地原共有人陳莊迭業
    於六十年八月十日死亡，被告Ａ○○等四十八人為其繼承人，迄今仍未辦理繼承
    登記等情，為兩造所不爭執，並有土地登記謄本、戶籍謄本、繼承系統表在卷可
    稽，應認屬實。是以原告於本件分割共有物之訴，合併訴請被告Ａ○○等四十八
    人應就其被繼承人陳莊迭所有系爭二筆土地，應有部分各六四分之一，辦理繼承
    登記，即屬有據，應予准許。
七、本件原告主張：系爭二筆土地為兩造所共有，應有部分均如附表一所示，而系爭
    二筆土地並無因物之使用目的不能分割或契約訂有不分割期限之情形，且兩造無
    法協議分割等語，為被告所不爭執，並有土地登記謄本、戶籍謄本、繼承系統表
    附卷為證，應認屬實。又系爭二六○、七一二地號土地，重測前原編定為彰化縣
    溪湖鎮○○○段二五三之一、二五三之三地號土地，且係分別於六十八年一月五
    日、七十四年七月五日自重測前同段二五三地號土地分割而增加之地號，此有土
    地登記謄本、土地登記簿謄本影本在卷可考，堪認兩造確係基於成立同一共有關
    係之意思而共有系爭二筆土地，且系爭七一二地號土地面積僅為二八平方公尺，
    倘單獨予以分割，各共有人所取得面積過於狹小，顯難發揮土地經濟效益。因此
    ，原告依民法第八百二十三條第一項、第八百二十四條第二項規定，請求合併分
    割系爭二筆土地，於法有據，並符合共有人意思及土地經濟效益，自應准許。
八、按共有人因共有物分割之方法不能協議決定，而提起分割共有物之訴，應由法院
    斟酌共有物之性質、共有人之意願、全體共有人之利益、經濟效用等因素，秉持
    公平原則，而為適當之分配。經查：(一)系爭二筆土地上如附圖二所示編號Ａ部分
    磚造平房由被告Ｊ○○、黃○○、Ｓ○○○、Ｌ○○、Ｙ○○共同使用，編號Ｂ
    部分磚造平房由被告Ｗ○○、Ｑ○○、Ｉ○○共同使用，編號Ｃ部分磚造平房由
    被告Ｎ○○、訴外人鄭明玲共同使用，編號Ｄ、Ｅ部分磚造平房由被告Ｏ○、Ｚ
    ○、ｂ○○、Ｐ○○、Ｇ○○共同使用，編號Ｆ部分鐵皮建物、Ｇ部分加強磚造
    房屋為被告玄○○所有，編號Ｈ部分加強磚造房屋為被告宙○○所有，編號Ｉ部
    分加強磚造房屋由被告Ｖ○○所使用，編號Ｊ部分加強磚造房屋由被告Ｒ○○所
    使用，編號Ｋ部分磚造及鐵皮建物由被告Ｒ○○、Ｖ○○共同使用，編號Ｌ部分
    磚造平房由原告、被告Ｆ○○共同使用等情，此有建物登記謄本在卷可稽，復經
    本院會同彰化縣溪湖地政事務所人員現場勘驗測量明確，並作成複丈成果圖即附
    圖二與勘驗筆錄附卷可稽。其中，除編號Ｇ、Ｈ、Ｉ、Ｊ部分為加強磚造房屋，
    較具經濟價值，應予保留外，其餘建物均屬老舊磚造平房或鐵皮建物，經濟價值
    不高，且若予保留，系爭二筆土地即難以妥適分割，自無保留之實益。(二)系爭二
    筆土地之地目為建，此有土地登記謄本在卷可稽，是系爭二筆土地之分割方法，
    應考量各共有人日後建築與對外通行之需要。另依本院會同彰化縣溪湖地政人員
    現場勘驗測量之結果，系爭二筆土地雖有西側、南側分別面臨彰化縣溪湖鎮○○
    路、崙子路，然系爭二筆土地東西寬約六十四公尺至六十七公尺，南北長約四
    十一公尺至五十一公尺，為避免分割後各筆土地過於狹長，並使兩造日後均得以
    對外通行忠溪路或崙子路，分割方法確有留設共有道路，俾供分割取得東北側
    土地之共有人日後對外通行使用。(三)被告Ｗ○○、Ｑ○○、Ｉ○○等三人，被告
    Ｏ○、Ｚ○、ｂ○○、Ｐ○○、Ｇ○○等五人，被告Ｊ○○、黃○○等二人，被
    告Ｍ○○、Ｎ○○等二人，被告玄○○、宙○○等二人，被告Ｘ○○、Ｄ○○、
    地○○等三人，分別陳明分割後願意維持共有。(四)至於兩造所各自主張之分割方
    法，除未曾表示意見之被告外，原告、被告Ｎ○○、Ｍ○○、Ｏ○、Ｚ○、Ｇ○○、Ｐ○○、ｂ○○、Ｆ○○、Ｕ○○、Ｖ○○等十一人主張依附圖一所示方法
    分割；被告Ｊ○○、黃○○、玄○○、Ｓ○○○、Ｌ○○、Ｙ○○、宙○○、Ｘ
    ○○、ａ○、Ａ○○、Ｋ○、己○○、Ｄ○○、地○○、Ｒ○○、Ｑ○○等十六
    人則主張依附圖三所示方法分割。按本法所稱建築基地，為供建築物本身所占之
    地面及其所應留設之法定空地；應留設之法定空地，非依規定不得分割、移轉，
    並不得重複使用；其分割要件及申請核發程序等事項之辦法，由中央主管建築機
    關定之；建築法第十一條第一項、第四項分別定有明文。又建築基地空地面積超
    過依法應保留之法定空地面積者，其超出部分之分割，應以分割後能單獨建築使
    用或已與其鄰地成立協議調整地形或合併建築使用者為限，建築基地法定空地分
    割辦法第四條亦有明文。經查，被告玄○○、宙○○所有如附圖二編號Ｇ、Ｈ部
    分加強磚造房屋（下稱系爭房屋），係由其等之父陳存敬於七十三年間向彰化縣
    政府申請建造執照所興建，按建造執照之建築圖說所示，系爭房屋之建築基地，
    包括系爭二六○地號與同段二六二地號即重測前彰化縣溪湖鎮○○○段二五二地
    號等二筆土地，系爭房屋本身所占面積，系爭二六○地號土地部分為一五一點九
    七平方公尺、同段二六二地號土地部分為一一點八三平方公尺，合計為一六三點
    八平方公尺；留設之法定空地面積，系爭二六○地號土地部分為一六六點一平方
    公尺、同段二六二地號土地部分為一二二點四平方公尺，合計為二八八點五平方
    公尺，此有本院依職權向彰化縣政府工務局調取彰化縣溪湖鎮○○段一○四、一
    ○五建號建造執照申請資料附卷可考。嗣後，系爭房屋實際興建面積雖同為一六
    三點八平方公尺，惟其坐落位置則向北偏移，致房屋本身實際占用系爭二六○地
    號土地面積合計僅八二平方公尺，占用同段二六二地號土地面積則增加為八一點
    八平方公尺，此有彰化縣溪湖地政事務所建物測量成果圖影本、附圖二複丈成果
    圖附卷為證。又被告玄○○、宙○○所有同段二六二地號土地應有部分面積合計
    為一三七點五二平方公尺，扣除系爭房屋占用之面積八一點八平方公尺後，同段
    二六二地號土地可留設作為法定空地之面積僅五五點七二平方公尺，則被告玄○○、宙○○在系爭二六○地號土地至少需留設二三二點七八平方公尺之法定空地
    與系爭房屋相連，始與建造執照建築圖說之法定空地面積相符。亦即加計系爭房
    屋所占系爭二六○地號土地面積八二平方公尺後，被告玄○○、宙○○分配取得
    之土地至少應有三一四點七八平方公尺係坐落在系爭房屋本身所占用之地面及其
    周圍作為法定空地。本件附圖一所示分割方法，被告玄○○、宙○○所分配取得
    如附圖一所示編號Ｃ２部分，面積達三八○平方公尺，已超過系爭房屋本身所占
    之地面及其所應留設之法定空地面積，則系爭二筆土地其餘部分，自得按附圖一
    所示分割方法分割予其他共有人。而附圖三所示分割方法，被告玄○○、宙○○
    所取得如附圖三所示編號Ｃ３部分，面積僅二一八平方公尺，其範圍尚不足作為
    系爭房屋本身所占之地面及其所應留設之法定空地面積，是附圖三所示方法分割
    ，顯係將系爭房屋依法應留設之法定空地分割予其他共有人，核與前揭規定即有
    不合，自難採取。(五)本院審酌系爭土地使用現狀、共有人之意願、對外通行需求
    、全體共有人之利益等一切情狀，認為以附圖一所示方法分割，應屬適當。
九、又依前揭方法分割結果，兩造所各自取得之土地與其應有部分比例面積固無不同
    ，然分割後各筆土地之形狀、所在位置、面臨道路寬度均有所差異，經濟價值顯
    有不同，為使兩造分得之土地價值均等，依民法第八百二十四條第三項之規定，
    應有以金錢補償之必要。至兩造互為補償之標準，業經本院囑託華聲企業發展鑑
    定顧問有限公司就附圖一為鑑定，核閱其鑑定報告內容已就系爭土地之法令分析
    、自然及社會因素、土地特性、市場價格等作有詳細之分析與說明，且兩造均未
    曾就鑑定報告內容表示反對之意思，堪認該報告書之鑑價結果尚屬合理、公允，
    應可作為補償之依據，爰參酌該報告書之結果，認為系爭土地分割後，兩造應互
    為補償之金額，各如附表二所示。
十、訴訟費用負擔之依據：民事訴訟法第七十八條、第八十條之一、第八十五條第一
    項但書、第二項。
中　　　華　　　民　　　國　　九十三　　年　　　十　　　月　　　一　　　日
                                    臺灣彰化地方法院民事第二庭
~B審判長法官　何志通
~B　　　法官　廖國佑
~B　　　法官　鄭舜元
右為正本係照原本作成
如對本判決上訴須於判決送達後二十日內向本院提出上訴狀
中　　　華　　　民　　　國　　九十二　　年　　　五　　　月　　二十三　　日
~B法院書記官　卓俊杰
~F0
~T32
附表一
┌──┬───────┬────────────────┐
│編號│共有人姓名    │應有部分（訴訟費用負擔比例）    │
├──┼───────┼────────────────┤
│１  │Ｆ○○        │三二分之五　                    │
├──┼───────┼────────────────┤
│２  │Ｊ○○        │四八分之一　                    │
├──┼───────┼────────────────┤
│３  │黃○○        │四八分之一　                    │
├──┼───────┼────────────────┤
│４  │Ｒ○○        │三二分之二　                    │
├──┼───────┼────────────────┤
│５  │Ｖ○○        │三二分之二                      │
├──┼───────┼────────────────┤
│６  │Ｏ○          │四○分之一　                    │
├──┼───────┼────────────────┤
│７  │Ｚ○          │四○分之一　                    │
├──┼───────┼────────────────┤
│８  │ｂ○○        │四○分之一　　　                │
├──┼───────┼────────────────┤
│９  │Ｇ○○        │四○分之一                      │
├──┼───────┼────────────────┤
│１０│Ｐ○○        │四○分之一                      │
├──┼───────┼────────────────┤
│１１│ｅ○○        │一二八分之一○                  │
├──┼───────┼────────────────┤
│１２│Ｎ○○        │一二八分之五                    │
├──┼───────┼────────────────┤
│１３│Ａ○○、地○○│公同共有應有部分六四分之一。    │
│    │、Ｂ○○、陳秀│連帶負擔訴訟費用六四分之一。    │
│    │鶴、Ｄ○○、陳│                                │
│    │林秀琴、Ｘ○○│                                │
│    │、酉○○○、楊│                                │
│    │陳雲、己○○、│                                │
│    │ａ○、Ｋ○、陳│                                │
│    │楊格、Ｕ○○、│                                │
│    │宇○○、ｄ○○│                                │
│    │、ｃ○○、楊金│                                │
│    │炳、ｈ○○、楊│                                │
│    │火炎、ｍ○○、│                                │
│    │ｊ○○、ｉ○○│                                │
│    │、ｎ○○、楊清│                                │
│    │吉、乙○○、何│                                │
│    │端、丙○○、何│                                │
│    │麗琴、亥○○、│                                │
│    │天○○、李梁阿│                                │
│    │娥、申○○、周│                                │
│    │耀坤、卯○○、│                                │
│    │寅○○○、周俊│                                │
│    │良、壬○○、周│                                │
│    │菁芬、巳○○、│                                │
│    │子○○、癸○○│                                │
│    │午○○、陳黃含│                                │
│    │笑、Ｌ○○、陳│                                │
│    │箔蘭、辛○○、│                                │
│    │戌○○        │                                │
├──┼───────┼────────────────┤
│１４│Ｓ○○○      │一九二分之七                    │
├──┼───────┼────────────────┤
│１５│Ｑ○○        │二四分之一                      │
├──┼───────┼────────────────┤
│１６│Ｉ○○        │二四分之一                      │
├──┼───────┼────────────────┤
│１７│Ｗ○○        │二四分之一                      │
├──┼───────┼────────────────┤
│１８│Ｘ○○        │三八四分之七                    │
├──┼───────┼────────────────┤
│１９│Ｍ○○        │一二八分之五                    │
├──┼───────┼────────────────┤
│２０│玄○○        │九六分之七                      │
├──┼───────┼────────────────┤
│２１│宙○○        │九六分之七                      │
├──┼───────┼────────────────┤
│２２│Ｕ○○        │一九二分之七                    │
├──┼───────┼────────────────┤
│２３│地○○        │七六八分之七                    │
├──┼───────┼────────────────┤
│２４│Ｄ○○        │七六八分之七                    │
└──┴───────┴────────────────┘
